臺灣臺北地方法院刑事判決　　　　　　　 94年度易字第982號
公　訴　人　臺灣臺北地方法院檢察署檢察官
被　　　告　甲○○
　　　　　　乙○○
上列被告等因賭博等案件，經檢察官聲請簡易判決處刑（九十四
年度偵字第八四三八號），本院認不宜以簡易判決處刑（九十四
年度簡字第一二００號），改依通常程序審理，嗣被告等於準備
程序進行中均先就被訴事實為有罪之陳述，經合議庭裁定改行簡
式審判程序，判決如下：
    主  文
甲○○共同違反未依電子遊戲場業管理條例規定辦理營利事業登
記者，不得經營電子遊戲場業之規定，處拘役伍拾伍日，如易科
罰金，以佰元折算壹日。扣案賭博性電玩機臺「小瑪莉」ＩＣ
板參組、機具內賭資新臺幣壹萬零伍佰元均沒收。
乙○○在公眾得出入之場所，賭博財物，處罰金貳仟元，如易服
勞役，以佰元折算壹日。扣案賭博性電玩機臺「小瑪莉」ＩＣ
板參組、機具內賭資新臺幣壹萬零伍佰元及現金新臺幣壹佰陸拾
元均沒收。
    事  實
一、甲○○於係設於臺北市○○街四百巷一之一號「大哥檳榔」
    之負責人，明知未依電子遊戲場業管理條例規定辦理營利事
    業登記者，不得經營電子遊戲場業，且經營電子遊戲場業，
    亦不得有藉此在公眾得出入之場所與人賭博財物之行為，竟
    與姓名年籍不詳、綽號「阿國」之成年男子共同基於經營電
    子遊戲場業之犯意聯絡，及共同在公眾得出入場所與他人賭
    博財物之概括犯意聯絡，未依電子遊戲場業管理條例辦理營
    利事業登記，自民國九十四年四月下旬某日時起，在該檳榔
    攤內即公眾得出入之場所擺放賭博性電玩機臺「小瑪莉」三
    臺，供不特定人投入新臺幣（下同）十元硬幣一枚，以選擇
    押注水果圖樣後啟動電玩，如嗣後電玩燈號隨機停於押注之
    水果圖樣上，即可得到圖樣上之獎金，自上開賭博機具退幣
    口取得贏取之現金，如未選中相同圖樣，則押注人投注之金
    額為賭博機具所沒收，由甲○○與「阿國」均分，以此不確
    定之或然率決定財物之得喪，在公眾得出入之場所連續與他
    人賭博財物多次，並經營電子遊戲場業。嗣於同年五月十日
    下午一時四十分許，適乙○○在上址利用上開賭博機具賭博
    財物時，為警當場查獲，並扣得上述賭博性電玩機臺「小瑪
    莉」之ＩＣ板三組、機臺內賭資一萬零五百元、及乙○○所
    有因賭博所贏得之現金一百六十元，始查獲上情。
二、案經臺北市政府警察局松山分局移送臺灣臺北地方法院檢察
    署檢察官偵查後聲請簡易判決處刑，本院認不宜以簡易判決
    處刑，改依通常程序審理後，復經合議庭裁定以簡式審判程
    序審理。
    理  由
一、訊據被告甲○○、乙○○對於上開犯罪事實坦承不諱，所供
    互核相符，並有臺北市政府警察局松山分局三民派出所臨檢
    紀錄表、查扣清冊、現場照片在卷可稽（偵查卷第十五、二
    十、二十七、二十八頁），及扣案之電動賭博機具「小瑪莉
    」ＩＣ板三組、機具內賭資一萬零五百元、及被告乙○○所
    有因賭博所贏得之現金一百六十元，足徵被告二人任意性自
    白與事實相符，犯行洵堪認定，應予依法論科。
二、按電子遊戲場業管理條例第十條第一項前段規定：「經營電
    子遊戲場業，應依公司法或商業登記法辦理公司或商業登記
    」，第十五條規定：「未依本條例規定辦理營利事業登記者
    ，不得經營電子遊戲場業」，第二十二條規定：「違反第十
    五條規定者，處行為人一年以下有期徒刑、拘役或科或併科
    新臺幣五十萬元以上二百五十萬元以下罰金。」，又同條例
    第四條第二項規定，電子遊戲機不得有賭博或妨害風化之設
    計及裝置，考其立法意旨，係為將電子遊戲場業納入行政機
    關之有效管理，以維護社會安寧、善良風俗、保障公共安全
    及國民身心健康。苟有違反該禁止規定，即應依刑法賭博或
    妨害風化罪章相關刑責予以追訴處罰，並非謂電子遊戲機如
    有賭博或妨害風化之設計及裝置者，即無電子遊戲場業管理
    條例相關規定之適用。質言之，商業或個人，倘以營利意思
    ，未經依該條例相關規定辦理營利事業登記，擅自架設（設
    置）具有賭博或妨害風化之設計及裝置之電子遊戲機，供不
    特定之人遊藝者，即該當同條例第二十二條之犯罪構成要件
    。又所謂電子遊戲場「業」，指「業務」而言，刑法上所謂
    業務，係以事實上執行業務者為標準，指以反覆同種類之行
    為為目的之社會的活動而言；執行此項業務，縱令欠缺形式
    上之條件，仍無礙於業務之性質，因此不論該事業是否「專
    營」電子遊戲場業，亦不問經營是否需達「一定之規模」，
    即使於原本所營事業外，兼營電子遊戲場業，或所經營之電
    子遊戲場不具相當之規模，亦無礙於電子遊戲場業管理條例
    相關規定之適用（最高法院九十年台非字第二七六號判例意
    旨可照）。易言之，未依電子遊戲場業管理條例規定辦理營
    利事業登記，而擺放賭博性電玩經營電子遊戲場業者，仍有
    電子遊戲場業管理條例第二十二條處罰規定之適用，且經營
    電子遊戲場業，僅需有反覆同種類之行為為目的之社會的活
    動即為已足，至於其經營是否為「專營」、「達一定之規模
    」，皆非所論。是核被告甲○○、乙○○所為，均係犯刑法
    第二百六十六條第一項前段公眾得出入之場所賭博財物罪，
    被告甲○○另違反電子遊戲場業管理條例第十五條之規定，
    應依同條例第二十二條規定論處。簡易判決處刑書雖認被告
    甲○○係犯刑法第二百六十八條前段意圖營利供給賭博場罪
    嫌（另後述），且未論及被告涉犯電子遊戲場業管理條例第
    二十二條，然經蒞庭檢察官當庭補充被告甲○○涉犯二百六
    十六條第一項前段之賭博罪，且經本院依刑事訴訟法第九十
    五條第一款告知被告甲○○另涉犯電子遊戲場業管理條例第
    二十二條之罪，使其得行使訴訟上防禦權，本院自得論科，
    附此敘明。被告甲○○與「阿國」間，有犯意聯絡及行為分
    擔，應論以共同正犯。被告甲○○先後多次賭博行為，時間
    緊接，所犯係構成要件相同之罪名，顯係基於概括犯意反覆
    為之，應依連續犯之規定，論以一罪，並加重其刑。被告甲
    ○○所犯上開刑法第二百六十六條第一項前段、電子遊戲場
    業管理條例第二十二條二罪間，有手段、目的之牽連關係，
    應依刑法第五十五條牽連犯之規定，從一重之電子遊戲場業
    管理條例第二十二條規定處斷。爰審酌被告甲○○擺設時間
    非久即為警查獲，被告二人犯罪情節輕微，所生危害尚非重
    大，且犯後坦承其犯行，頗具悔意，態度良好，及其犯罪之
    動機、目的、手段、智識程度等一切情狀，各量處如主文之
    刑，並分別諭知易科罰金及易服勞役之折算標準。
三、末查，扣案之電動賭博機具「小瑪莉」ＩＣ板三組、機具內
    賭資一萬零五百元，分係當場賭博之器具與在賭檯之財物，
    併依刑法第二百六十六條第二項宣告沒收。另處刑書所載扣
    得之賭資六百六十元，經查係被告乙○○所有，其中一百六
    十元為被告乙○○因賭博所贏得之現金，業據被告乙○○供
    承在卷，為被告乙○○所有因犯罪所得之物，依刑法第三十
    八條第一項第三款、第二項宣告沒收；至其餘之五百元，非
    在賭檯之財物，亦非被告乙○○所有供犯罪所用或因犯罪所
    得之物，爰不宣告沒收。
四、公訴人聲請意旨另以：被告甲○○意圖營利，自九十四年四
    月下旬某日時起，在其上述開設之「大哥檳榔」內設置賭博
    性電子遊戲機「小瑪莉」三臺，供往來不特定顧客賭博，因
    認被告甲○○尚涉有刑法第二百六十八條前段連續意圖營利
    供給賭博場所罪嫌云云。惟按，供給賭博場所罪，行為人須
    有意圖營利之犯意始克成立，所謂意圖營利，係指藉以賺取
    經濟上之利益，即俗稱之抽頭而言，茍行為人賭博之目的係
    圖藉贏得財物，則非此所謂之意圖營利。查被告甲○○係以
    該賭博機具代替自己與不特定之賭客對賭，並未以計時或向
    贏家收取費用之方式經營，且遍查卷附資料，尚乏具體證據
    足資證明與該賭博性電動機具對賭結果，賭博性電動機具所
    有之一方必贏無輸，難認被告甲○○有藉此營利之意圖，無
    從令負刑法第二百六十八條前段意圖營利供給賭博場所罪責
    。本應就此部分為無罪之諭知，惟因公訴人認被告甲○○此
    部分若有罪，與前揭賭博罪部分有想像競合犯之裁判上一罪
    關係，爰不另為無罪之諭知，附此敘明。
據上論斷，應依刑事訴訟法第四百五十二條、第二百七十三條之
一第一項、第二百九十九條第一項前段，電子遊戲場業管理條例
第二十二條，刑法第十一條前段、第二十八條、第二百六十六條
第一項前段、第二項、第五十五條、第三十八條第一項第三款、
第四十一條第一項、第四十二條第二項，罰金罰鍰提高標準條例
第一條前段、第二條，判決如主文。
本案經檢察官李鴻維到庭執行職務
中　　華　　民　　國　　94　　年　　8 　　月　　19　　日
　　　　　　　　　刑事第十六庭  法　官　胡宗淦
以上正本證明與原本無異。
如不服本判決，應於判決送達後10日內，向本院提出上訴狀。
　　　　　　　　　　　　　　　　書記官　張耀鴻
中　　華　　民　　國　　94　　年　　8　 　月　　22　　日
附錄法條：
中華民國刑法第266條
(普通賭博罪與沒收物)
在公共場所或公眾得出入之場所賭博財物者，處一千元以下罰金
。但以供人暫時娛樂之物為賭者，不在此限。
當場賭博之器具與在賭檯或兌換籌碼處之財物，不問屬於犯人與
否，沒收之。
電子遊戲場業管理條例第22條
違反第 15 條規定者，處行為人 1 年以下有期徒刑、拘役或科或
併科新台幣50萬元以上250萬元以下罰金。
